臺灣高等法院臺中分院刑事判決
111年度上易字第327號
上  訴  人  
即  被  告  毛如劍  

                     籍設臺中市○○區○○里0鄰○○○巷0  號0樓之0


指定辯護人  本院公設辯護人郭博益  
上列上訴人因竊盜案件，不服臺灣臺中地方法院110年度易字第9
17號，中華民國111年1月28日第一審判決（起訴案號：臺灣臺中
地方檢察署109年度偵字第21466號、第26877號、第26942號），
提起上訴，本院判決如下：
    主      文
上訴駁回。
    事實及理由
一、本案經本院審理結果，認第一審判決認事用法及量刑均無不
    當，應予維持，並引用第一審判決書記載之事實、證據及理
    由（如附件）。
二、上訴人即被告甲○○（下稱被告）未於本院審理時到庭陳述，
    惟據其刑事上訴暨理由狀所載上訴意旨略以：被告固持老虎
    鉗行竊，然觀行竊時間均為凌晨，雖具有客觀危險性，其對
    社會治安之影響有限，不能因此即認影響社會治安甚鉅，且
    被告係一時失慮，方於民國109年上半年犯罪，其後即無再
    有其他犯罪之情，復審酌被告智能較為不佳，犯後亦知悉其
    錯誤，有所悔過，且其仍有兩名未滿三歲之幼子，身心障礙
    之配偶、其配偶林麗玉之父又係洗腎患者，家庭亦仰賴被告
    扶持照顧，審酌整體情形予以最輕之刑應足懲戒被告，且勵
    其自新。原判決就被告依刑法第19條第2項減輕其刑，固非
    無見，然就被告之量刑及認被告無刑法第59、61條適用恐有
    未洽之處，請撤銷原判決，並諭知免刑或減輕其刑，並從輕
    量刑云云。
三、經查，㈠刑法第59條之酌量減輕其刑，必須犯罪另有特殊之
    原因與環境等等，在客觀上足以引起一般同情，認為即予宣
    告法定低度刑期尤嫌過重者，始有其適用。又犯刑法第321
    條之竊盜罪，情節輕微，顯可憫恕，認為依第59條規定減輕
    其刑仍嫌過重者，得免除其刑，刑法第61條第2款定有明文
    。本件被告甲○○本案4次犯行，均係於凌晨深夜，踰越門窗
    或牆垣，侵害他人居住安寧，其中犯罪事實一㈡、㈢、㈣更是
    持客觀上明顯具有危險性之老虎鉗竊盜他人財物，對社會治
    安影響甚鉅，惡性非輕，尚非情節輕微，在客觀上並無足以
    引起一般同情之特殊原因及環境，衡以刑法第321條加重竊
    盜罪之最低法定刑為有期徒刑6月，被告甲○○如犯罪事實欄
    ㈠至㈣之犯行經依刑法第19條第2項規定減輕其刑，犯罪事實
    欄㈢部分亦得按既遂犯減輕其刑，其所犯各罪縱科以依上開
    規定減刑後之最低度刑，已難認有過重情形，自無適用刑法
    第59條、第61條規定之餘地。原審就被告所犯本案各罪，認
    無適用刑法第59條、第61條規定減輕或免其刑，業已詳敘其
    理由，核無不合。被告上訴意旨指摘原判決認其無刑法第59
    條、第61條規定之適用為不當云云，並無可採。其請求本院
    依上開規定，減免其刑，亦屬無據。㈡原審考量被告如犯罪
    事實欄㈢部分為未遂犯，按既遂犯之刑減輕其刑外，本案全
    部犯行均有依刑法第47條第1項累犯規定加重其刑及同法第1
    9條第2項辨識行為違法或依其辨識而行為之能力顯著減低之
    規定減輕其刑之情形，審酌被告不思循正當途徑獲取財物，
    竟分別為本案加重竊盜犯行，破壞他人財產法益，造成告訴
    人丙○○、庚○○、被害人乙○○、丁○○、己○○財產損失，危害社
    會治安，所為應予非難；並考量被告犯罪之動機、目的、手
    段、所生危害，暨其犯後均坦承犯行，態度尚佳，並與告訴
    人丙○○達成調解及賠償完畢，有原審法院110年度中司刑移
    調字第1539號調解程序筆錄存卷可參（見原審卷第197至198
    頁），被告另與被害人乙○○、丁○○達成和解及賠償完畢，有
    和解書附卷可憑（見原審卷第155頁），且經告訴人丙○○、
    被害人乙○○、丁○○均表示願意原諒被告，有被害人（告訴人
    ）意見表在卷可考（見原審卷第163至167頁），被告雖有意
    賠償告訴人庚○○、被害人己○○，但因告訴人庚○○、被害人己○○無調解意願而無法賠償（見原審卷第133頁）；兼衡被告
    除構成累犯之前科紀錄外，另有諸多前科紀錄，有其臺灣高
    等法院前案紀錄表可查，素行非佳，暨被告領有中度身心障
    礙證明（見偵26942卷第69至70頁），及其自陳之教育程度
    、工作情形、家庭經濟生活狀況等一切情狀（見原審卷第22
    9頁），就其如犯罪事實欄㈠至㈣之犯行，分別量處有期徒刑
    4月、5月、2月、5月，並均諭知易科罰金之折算標準；且審
    酌被告所犯上開各罪均係竊盜之犯罪類型，犯罪態樣、手段
    及所侵害法益相似，犯罪時間亦相近等情，其所受責任非難
    重複之程度高，其所犯數罪所反應人格特性，暨權衡上開罪
    名之法律目的及相關刑事政策，而為整體評價後，定其應執
    行之刑為有期徒刑10月，並諭知易科罰金之折算標準。核其
    量刑均未逾法定刑範圍，且符合罪刑相當原則、比例原則、
    公平原則，堪認允當，並無量刑輕重失衡情形。再原審所定
    應執行刑，在各罪宣告刑最長者（即有期徒刑5月）以上，
    各罪刑期總和即有期徒刑1年4月以下，符合刑法第51條第5
    款所定之外部性界限，再觀諸被告所犯本案各罪均係竊盜，
    犯罪類型，犯罪態樣、手段及所侵害法益相似，犯罪時間相
    近，其責任非難重複之程度高，其所犯數罪反應其投機僥倖
    之反社會人格特性，權衡上開罪名之法律目的及相關刑事政
    策，堪認原判決所定應執行刑符合罪責相當原則之內部性界
    限，亦難認有過重情形。是被告上訴意旨指摘原判決量刑過
    重，請求從輕量刑，亦非有據。
四、綜上所述，被告上訴，執上情詞，指摘原判決不當，請求將
    原判決撤銷改判較輕之刑，為無理由，應予駁回。　　
五、被告經合法傳喚，無正當理由不於本院審理時到庭，爰不待
    其陳述，逕行判決。　　
六、據上論斷，應依刑事訴訟法第373條、第371條、第368條，
    判決如主文。
本案經檢察官陳信郎提起公訴，檢察官戊○○到庭執行職務。
中　　華　　民　　國　　111 　年　　6 　　月　　22　　日
            刑事第五庭    審判長法　官  鄭永玉
　　　　　　　　　　　　        法　官  卓進仕
　　　　　　　　　　　　　      法　官  許文碩
以上正本證明與原本無異。　　　　　　　　　　　　　　　　不得上訴。

                                書記官  林育萱
　　　　　　　　　　　　　　　　
中　　華　　民　　國　　111 　年　　6 　　月　　22　　日
附件：
臺灣臺中地方法院刑事判決
110年度易字第917號
公　訴　人　臺灣臺中地方檢察署檢察官
被　　　告　甲○○　男　民國00年0月00日生
　　　　　　　　　　身分證統一編號：Z000000000號
　　　　　　　　　　住○○市○里區○○路00巷00號
　　　　　　　　　　居臺中市○○區○○路0號
選任辯護人　孫瑋澤律師
被　　　告　黃世昌　男　民國00年00月0日生
　　　　　　　　　　身分證統一編號：Z000000000號
　　　　　　　　　　住○○市○里區○○○街00巷0號
　　　　　　　　　　（現於法務部○○○○○○○○○○○執
                      行中）
上列被告因竊盜案件，經檢察官提起公訴（109年度偵字第21466號、第26877號、第26942號），本院依簡式審判程序審理，判決如下：　　　　　　　　　　
    主    文
甲○○犯如附表主文欄所示之罪，共肆罪，均累犯，各處如附表主
文欄所示之刑及沒收。應執行有期徒刑拾月，如易科罰金，以新
臺幣壹仟元折算壹日。沒收部分併執行之。
黃世昌犯如附表主文欄所示之罪，共參罪，均累犯，各處如附表
主文欄所示之刑及沒收。附表編號一、二所示有期徒刑不得易科
罰金部分，應執行有期徒刑壹年。沒收部分併執行之。
    犯罪事實
一、甲○○因輕度智能障礙，致其辨識行為違法或依其辨識而為行
    為之能力顯著減低，與黃世昌分別為下列竊盜犯行：
㈠、甲○○與黃世昌共同意圖為自己不法所有，基於竊盜之犯意聯
    絡，於民國109年5月10日1時9分許，進入址設臺中市○○區○○
    路00號明台高中內，並攀爬窗戶進入該校辦公室，徒手竊取
    該校教職人員乙○○、丙○○所有現金共新臺幣（下同）2100元
    及丁○○所有之口罩5個，得手後離去，所竊得之現金2100元
    由甲○○、黃世昌均分各得1050元。
㈡、甲○○與黃世昌共同意圖為自己不法所有，基於竊盜之犯意聯
    絡，於109年5月3日2時許，至臺中市○○區○區○路○○○○○○○○○○○○○○○○○○○○○○○地0○○區○○段000○0地號)，由黃世昌在外把風
    ，甲○○攀爬鐵欄杆圍牆進入該建築工地內，持客觀上具有危
    險性足供兇器使用之老虎鉗1把（未扣案），剪斷該建築工
    地1樓至3樓裝設好之網路線、插座線及消防線等電線，並將
    電線拉出後以袋子裝盛，得手後離去，再販售予不詳回收業
    者，得款1500元，由甲○○、黃世昌均分各得750元。
㈢、甲○○與黃世昌共同意圖為自己不法所有，基於竊盜之犯意聯
    絡，於109年5月4日2時許，至上揭己○○承包水電工程之建築
    工地，由黃世昌在外把風，甲○○持客觀上具有危險性足供兇
    器使用之老虎鉗1把（未扣案），攀爬鐵欄杆圍牆進入該建
    築工地內，著手搜尋財物未果後離去。
㈣、甲○○與真實姓名年籍不詳之成年男子，共同意圖為自己不法
    所有，基於竊盜之犯意聯絡，於109年5月20日1時許，至臺
    中市太平區園區五路旁由瑞嵐工程股份有限公司(下稱瑞嵐
    公司)承包水電工程之世裕精密股份有限公司工地，2人攀爬
    圍牆進入該建築工地內，由該真實姓名年籍不詳之人持客觀
    上具有危險性足供兇器使用之老虎鉗1把（未扣案），剪斷
    該建築工地地下1樓至3樓裝設好之電線，由甲○○將電線拉出
    後以袋子裝盛，得手後離去，再販售予不詳回收業者，得款
    1500元，由甲○○與該不詳之人均分各得750元。。
㈤、嗣經明台高中教官吳中仁及乙○○、丙○○、丁○○、育陞工程行
    負責人己○○、瑞嵐公司工程課課長庚○○發現失竊後報警處理
    ，經警調閱監視器錄影畫面後，循線查獲上情
二、案經丙○○、庚○○分別訴由臺中市政府警察局霧峰分局、太平
    分局報告臺灣臺中地方檢察署檢察官偵查起訴。
    理    由
一、被告甲○○、黃世昌所犯之罪，屬刑事訴訟法第273 條之1 第
    1 項所定死刑、無期徒刑、最輕本刑為3 年以上有期徒刑以
    外之罪，亦非高等法院管轄之第一審案件，而被告甲○○、黃
    世昌於準備程序進行中就被訴事實為有罪之陳述，且經本院
    告知被告甲○○、黃世昌簡式審判程序之旨並聽取檢察官、被
    告甲○○、黃世昌及辯護人之意見後，依前揭規定裁定進行簡
    式審判程序；是本案之證據調查，依同法第273 條之2 規定
    ，不受同法第159 條第1 項、第161 條之2 、第161 條之3 
    、第163 條之1 及第164 條至第170 條規定之限制，合先敘
    明。
二、前揭犯罪事實，業據被告甲○○、黃世昌於本院準備程序及審
    理時均坦承不諱（見本院卷第214頁、第226至228頁），核
    與證人即告訴人丙○○、庚○○、證人即被害人乙○○、丁○○、己○○、證人吳中仁、鄭惠英於警詢時證述之內容相符（見偵21
    466卷第229至230頁、偵26942卷第57至59頁、偵21466卷第2
    29至230頁、第231至232頁、偵26877卷第47至49頁、第73至
    74頁、第67至69頁），並有監視器畫面翻拍照片（見偵2687
    7卷第83至88頁、偵21466卷第93至97頁、第101頁、偵26942
    卷第81至88頁）、現場照片（見偵26877卷第75至81頁）、
    收受物品、舊貨、五金廢料或廢棄物登記表（見偵26942卷
    第77頁）、收據影本（見偵26942卷第79頁）在卷可稽，足
    認被告甲○○、黃世昌上揭任意性自白確與事實相符，應堪採
    信。從而，本案事證明確，被告甲○○、黃世昌所犯上開犯行
    ，均堪認定，應予分別依法論科。
三、論罪科刑：
㈠、按刑法321條第1項第2款所謂毀越門扇、牆垣，係指毀損或超
    越及踰越門扇牆垣而言（最高法院69年度台上字第2415號、
    77年度台上字第1130號裁判意旨參照）；又該款規定於108
    年5月29日修正，於同年月31日實施，修正為「毀越門窗、
    牆垣或其他安全設備而犯之」，則窗戶不再屬於「其他安全
    設備」之範疇甚明。查被告甲○○於犯罪事實一㈠所示攀爬窗
    戶進入明台高中辦公室行竊，揆諸前開說明，應係構成刑法
    第321條第1項第2款之「踰越門窗」。又被告甲○○於犯罪事
    實一㈡、㈢、㈣所示攀爬圍牆進入上開建築工地行竊，應係構
    成刑法第321條第1項第2款之「踰越牆垣」。
㈡、按刑法第321 條第1 項第3 款所謂之兇器，其種類並無限制
    ，凡客觀上足對人之生命、身體、安全構成威脅，具有危險
    性之兇器均屬之，且祇須行竊時攜帶此種具有危險性之兇器
    為已足，並不以攜帶之初有行兇之意圖為必要（最高法院79
    年台上字第5253號判決意旨參照）。查被告甲○○於犯罪事實
    一㈡、㈢、㈣、黃世昌於犯罪事實一㈡、㈢行竊時所攜帶之老虎
    鉗，係屬質地堅硬之金屬器具，客觀上足以對人之生命、身
    體安全構成威脅，屬具有危險性之兇器無訛。
㈢、是核被告甲○○、黃世昌就犯罪事實一㈠所為，均係犯刑法第32
    1條第1項第2款之踰越門窗竊盜罪；就犯罪事實一㈡所為，均
    係犯刑法第321條第1項第2款、第3款之攜帶兇器、踰越牆垣
    竊盜罪；就犯罪事實一㈢所為，均係犯刑法第321條第2項、
    第1項第2款、第3款之攜帶兇器、踰越牆垣竊盜未遂罪。被
    告甲○○就犯罪事實一㈣所為，係犯刑法第321條第1項第2款、
    第3款之攜帶兇器、踰越牆垣竊盜罪。至公訴意旨雖認犯罪
    事實一㈠所示「攀爬窗戶」犯行應論以「毀越安全設備」，
    就犯罪事實一㈡、㈢、㈣所示「攀爬鐵欄杆圍牆」應論以「毀
    越安全設備」，但「門窗」已明文修正定於刑法第321條第1
    項第2款，而不屬同款之「安全設備」，已如前述，且「鐵
    欄杆圍牆」應屬「牆垣」而非安全設備，又綜觀卷內事證難
    認被告甲○○、黃世昌有何毀損門窗、牆垣之舉，是應僅論以
    「踰越門窗」、「踰越牆垣」，是公訴意旨上開認定各節，
    容有未洽，惟起訴書已敘及被告甲○○、黃世昌係以上開方式
    行竊，且被告甲○○、黃世昌於本院審理時均坦承該等犯罪事
    實，無礙其等防禦權之行使；另因踰越、毀越、門窗、牆垣
    或安全設備均屬同款之加重條件，自無庸變更起訴法條，附
    此敘明。
㈣、被告甲○○、黃世昌就犯罪事實一㈠、㈡、㈢所示之犯行；被告甲○○與真實姓名年籍不詳之成年男子就犯罪事實一㈣所示之犯
    行，有犯意聯絡及行為分擔，均應論以共同正犯。
㈤、被告甲○○、黃世昌就犯罪事實一㈠所示之犯行，係以一行為竊
    取告訴人丙○○、被害人乙○○、丁○○管領之物，為想像競合犯
    ，均應依刑法第55條之規定，從一重之踰越門窗竊盜罪處斷
    。
㈥、被告甲○○就犯罪事實一㈠、㈡、㈢、㈣所示之犯行、被告黃世昌
    就犯罪事實一㈠、㈡、㈢所示之犯行，犯意個別、行為互殊，
    各應分論併罰。至辯護人主張：被告甲○○上開所犯各罪，應
    屬接續犯論以一罪等語（見本院卷第115至116頁），尚難憑
    採。
㈦、被告甲○○前曾因妨害性自主案件，經臺灣高等法院臺中分院
    以101年度侵上訴字第79號判決判處有期徒刑2年、2年6月，
    應執行有期徒刑4年4月確定，於105年1月7日因縮短刑期假
    釋出監並付保護管束，於105年11月13日保護管束期滿未經
    撤銷假釋而視為執行完畢（見本院卷第19至20頁）；被告黃
    世昌前因竊盜等案件，分別經法院判處有期徒刑3月、6月、
    4月、3月、4月確定，經本院以107年度聲字第3146號裁定應
    執行有期徒刑1年1月確定，又因竊盜案件經本院以107年度
    易字第2384號判決判處有期徒刑8月，上開案件經接續執行
    ，於108年10月9日因縮短刑期假釋出監並付保護管束，於10
    9年2月20日保護管束期滿未經撤銷假釋而視為執行完畢（見
    本院卷第35至36頁），有臺灣高等法院被告前案紀錄表在卷
    可稽，其等於受有期徒刑執行完畢後5 年內，故意再犯本案
    有期徒刑以上之數罪，均為累犯，並酌以被告甲○○、黃世昌
    故意再犯罪，足見其等有特別惡性，且前罪之徒刑執行無成
    效，其等對於刑罰之反應力顯然薄弱，爰各依刑法第47條第
    1 項規定加重其刑（司法院大法官釋字第775 號解釋意旨參
    照）。至辯護人主張：被告甲○○前案所犯之罪與本案所犯之
    罪，罪質不同，不應依累犯規定加重其刑等語（見本院卷第
    176頁），尚非可採。 
㈧、被告甲○○領有中度身心障礙證明（見偵26942卷第69頁），且
    經另案臺灣高等法院臺中分院以110年度上易字第334號案件
    委託衛生福利部草屯療養院（下稱草屯療養院）鑑定被告甲○○於另案竊盜行為時（即109年5月8日）之精神狀態，其鑑
    定結果：「綜合被告過去生活史及疾病史、心理測驗結果、
    鑑定所得資料及相關影卷結果，被告的臨床診斷為輕度智能
    障礙。被告承認犯行，然而迴避澄清自身行為意圖，幾乎將
    所有犯案過程之行為決策歸因為同案指使，淡化重複偷竊行
    為的自身責任。被告於鑑定過程中，對事件過程表達雖欠清
    晰，但可見到被告在面對他人威脅時，因應能力不足，只能
    迫於形勢順應他人要求，求助能力亦欠佳。就一般輕度智能
    障礙的個人，應可透過適當教養及反覆練習學會符合社會規
    範的行為，然而，被告父母、手足均為智能障礙者，雖有祖
    母及姑叔的協助，親職功能仍顯不足。同時在懼怕被責打的
     情形下，亦不敢主動向家人求助，致其個人資源更顯匱乏
    。因此，本院認為被告於犯行當時的精神狀態，受到輕度智
    能障礙的影響，致其辨識行為違法或依其辨識而行為的能力
    達到顯著降低的程度，但未及完全喪失。」等情，有該院11
    0年11月10日之精神鑑定報告書（見本院卷第157至160頁）
    、臺灣高等法院臺中分院110年度上易字第334號判決在卷可
    憑。本院考量被告甲○○另案所犯與本案同為竊盜案件，且另
    案犯案時間係109年5月8日，與本案行竊時間相近，且上開
    精神鑑定係由專業醫療機構依嚴謹之鑑定程序，綜合被告甲○○之個人發展史、疾病史、身體及精神狀態檢查、心理衡鑑
    及本案發生經過等各項資料，以客觀評估標準診斷後所得之
    結論，應可採為本案認定之依據，足認被告甲○○於本案行為
    時，確有因輕度智能障礙，致其辨識行為違法或依其辨識而
    行為之能力，顯著減低，但未達完全喪失的程度，爰均依刑
    法第19條第2項規定減輕其刑，並依法先加後減之。
㈨、本案被告甲○○所犯加重竊盜罪之法定刑為「6月以上5年以下
    有期徒刑，得併科50萬元以下罰金」，亦即最輕本刑為「有
    期徒刑6月」，被告甲○○雖應依刑法第47條第1項規定加重其
    刑，然已得依刑法第19條第2項規定減輕其刑，有如前述，
    故須於依前揭規定先加重後減輕其刑後，猶嫌過重時，始有
    刑法第59條規定適用之餘地。本院斟酌被告甲○○本案犯行，
    均係於凌晨深夜，踰越門窗或牆垣，其中犯罪事實一㈡、㈢、
    ㈣更是持客觀上明顯具有危險性之老虎鉗行竊他人財物，對
    社會治安影響甚鉅，惡性非輕，尚非情節輕微，且被告甲○○
    已得依刑法第19條第2項規定減輕其刑，於客觀上顯不足以
    引起一般同情，尚難認有何縱科以依上開規定減刑後之最低
    度刑仍嫌過重之情形，無適用刑法第59條、第61條規定之餘
    地，是辯護人請求適用刑法第59條、第61條規定再酌減其刑
    或免刑等語（見本院卷第229至230頁），尚非可採。
㈩、爰審酌被告甲○○、黃世昌不思循正當途徑獲取財物，竟分別
    為本案加重竊盜犯行，破壞他人財產法益，造成告訴人丙○○
    、庚○○、被害人乙○○、丁○○、己○○財產損失，危害社會治安
    ，所為應予非難；並考量被告甲○○、黃世昌犯罪之動機、目
    的、手段、所生危害，暨其等犯後均坦承犯行，態度尚佳，
    並一同與告訴人丙○○達成調解及賠償完畢，有本院110年度
    中司刑移調字第1539號調解程序筆錄存卷可參（見本院卷第
    197至198頁），被告甲○○另與被害人乙○○、丁○○達成和解及
    賠償完畢，有和解書附卷可憑（見本院卷第155頁），且經
    告訴人丙○○、被害人乙○○、丁○○均表示願意原諒被告，有被
    害人（告訴人）意見表在卷可考（見本院卷第163至167頁）
    ，至被告甲○○、黃世昌雖有意賠償告訴人庚○○、被害人己○○
    ，但因告訴人庚○○、被害人己○○無調解意願而無法賠償（見
    本院卷第133頁）；兼衡被告甲○○、黃世昌除前揭構成累犯
    之前科紀錄外，另有諸多前科紀錄，有上開前案紀錄表可查
    ，素行非佳，暨被告甲○○領有中度身心障礙證明、被告黃世
    昌領有輕度身心障礙證明（見偵26942卷第69至71頁），及
    其等於本院審理時自陳之教育程度、工作情形、家庭經濟生
    活狀況等一切情狀（見本院卷第229頁），分別量處如附表
    所示之刑，並就被告甲○○、黃世昌（如附表編號三部分之刑
    ），均諭知如易科罰金之折算標準。又被告甲○○、黃世昌（
    被告黃世昌部分，以下僅論及如附表編號一、二所示有期徒
    刑不得易科罰金之刑）所涉上開各犯行係經宣告多數有期徒
    刑，故應定其應執行之刑；而本院審酌被告甲○○、黃世昌所
    犯上開各罪均係竊盜之犯罪類型，其等犯罪態樣、手段及所
    侵害法益相似，犯罪時間亦相近等情，以判斷其等所受責任
    非難重複之程度，再斟酌被告甲○○、黃世昌犯數罪所反應人
    格特性，暨權衡上開罪名之法律目的及相關刑事政策，而為
    整體評價後，分別定其應執行之刑如主文所示。又本案被告
    甲○○所定應執行之刑雖已逾6 月，依刑法第41條第8 項規定
    ，仍得易科罰金，爰併諭知易科罰金之折算標準如主文所示
四、沒收：　　
㈠、按犯罪所得，屬於犯罪行為人者，沒收之，於全部或一部不
    能沒收或不宜執行沒收時，追徵其價額，刑法第38條之1第1
    項、第3項亦有明文。而共同正犯之犯罪所得，沒收或追徵
    ，應就各人所分得之數額分別為之，所謂各人「所分得」，
    係指各人「對犯罪所得有事實上之處分權限」，法院應視具
    體個案之實際情形而為認定：倘若共同正犯各成員內部間，
    對於不法利得分配明確時，自應依各人實際分配所得沒收。
    經查：
１、被告甲○○、黃世昌竊得如犯罪事實一㈡所示之網路線、插座線
    及消防線後變賣得款1500元，為該竊盜犯行之犯罪變賣所得
    ，且依其等於本院審理時所述，係由其等均分（見本院卷第
    227頁），堪認被告甲○○、黃世昌就上開竊得之財物之變賣
    所得各分得現金750元（計算式：1500÷2＝750），此為其等
    之犯罪變賣所得，雖未扣案，仍各應依刑法第38條之1第1項
    前段、第4項規定於被告甲○○、黃世昌就犯罪事實一㈡所犯罪
    名項下宣告沒收，並於全部或一部不能沒收或不宜執行沒收
    時，依同條第3項規定追徵其價額。
２、被告甲○○與不詳之人竊得如犯罪事實一㈣所示之電線後變賣得
    款1500元，為該竊盜犯行之犯罪變賣所得，且依被告甲○○於
    本院審理時所述，係由其與該不詳之人均分（見本院卷第22
    8頁），堪認被告甲○○就上開竊得之財物之變賣所得分得現
    金750元（計算式：1500÷2＝750），此為其之犯罪變賣所得
    ，雖未扣案，仍應依刑法第38條之1第1項前段、第4項規定
    於被告甲○○就犯罪事實一㈣所犯罪名項下宣告沒收，並於全
    部或一部不能沒收或不宜執行沒收時，依同條第3項規定追
    徵其價額。
㈡、被告甲○○、黃世昌就犯罪事實一㈠所竊得之現金2100元，為該
    竊盜犯行之犯罪所得，且依其等於本院審理時所述，係由其
    等均分（見本院卷第226頁），堪認被告甲○○、黃世昌就上
    開竊得之財物各分得現金1050元（計算式：2100÷2＝1050）
    ，此為其等之犯罪所得，但本院考量被告甲○○、黃世昌已與
    告訴人丙○○達成調解並賠償1800元予告訴人丙○○，被告甲○○
    亦與被害人乙○○達成和解且賠償1410元予被害人乙○○，有前
    揭調解程序筆錄、和解書在卷可證（見本院卷第197至198頁
    、第155頁），被告甲○○、黃世昌實際賠償予訴人丙○○、被
    害人乙○○之款項，顯已超出其等實際獲取之犯罪所得，本院
    認已達到沒收制度剝奪其等犯罪所得之立法目的，如仍諭知
    沒收該次犯罪所得，將使被告甲○○、黃世昌承受過度之不利
    益，顯屬過苛，爰依刑法第38條之2第2項之規定，均不予宣
    告沒收。
㈢、被告甲○○、黃世昌竊就犯罪事實一㈠所竊得之口罩5片，固為
    其等之犯罪所得，惟考量口罩僅有5片，且係個人衛生用品
    ，價值並不高，實難認為其沒收及追徵具何刑法上重要性，
    故依刑法第38條之2 第2 項之規定，不予宣告沒收。
㈣、未扣案之老虎鉗1把，固係被告甲○○所有，且為其為犯罪事實
    一㈡、㈢、㈣竊盜犯罪所用之物，但該老虎鉗並未扣案，且屬
    日常生活常見之工具，並非違禁物，本院斟酌上情，認尚不
    具刑法上之重要性，爰依刑法第38條之2第2項之規定，不予
    宣告沒收。
據上論斷，應依刑事訴訟法第273條之1第1項、第299條第1項前
段，刑法第28條、第321條第1項第2款、第3款、第2項、第55條
、第47條第1項、第25條第2項、第19條第2項、第51條第5款、第
41條第1項前段、第8項、第38條之1第1項前段、第3項、第4項，
刑法施行法第1條之1第1項，判決如主文。
本案經檢察官陳信郎提起公訴，檢察官羅秀蓮到庭執行職務。
中　　華　　民　　國　　111 　年　　1 　　月　　28　　日
                  刑事第三庭  法  官  簡志宇
以上正本證明與原本無異。　　　　　　　　　
如不服本判決應於收受判決後20日內向本院提出上訴書狀，並應
敘述具體理由；其未敘述上訴理由者，應於上訴期間屆滿後20日
內向本院補提理由書（均須按他造當事人之人數附繕本）「切勿
逕送上級法院」。
告訴人或被害人如不服判決，應備理由具狀向檢察官請求上訴，
上訴期間之計算，以檢察官收受判決正本之日起算。
                              書記官   林勝彥
中　　華　　民　　國　　111 　年　　1 　　月　　28　　日
附錄論罪科刑法條
刑法第321條
犯前條第一項、第二項之罪而有下列情形之一者，處六月以上五
年以下有期徒刑，得併科五十萬元以下罰金：
一、侵入住宅或有人居住之建築物、船艦或隱匿其內而犯之。
二、毀越門窗、牆垣或其他安全設備而犯之。
三、攜帶兇器而犯之。
四、結夥三人以上而犯之。
五、乘火災、水災或其他災害之際而犯之。
六、在車站、港埠、航空站或其他供水、陸、空公眾運輸之舟、
    車、航空機內而犯之。
前項之未遂犯罰之。　　

附表：
編號 犯罪事實               主    文 一 犯罪事實一㈠ 甲○○共同犯踰越門窗竊盜罪，累犯，處有期徒刑肆月，如易科罰金，以新臺幣壹仟元折算壹日。 黃世昌共同犯踰越門窗竊盜罪，累犯，處有期徒刑柒月。 二 犯罪事實一㈡ 甲○○共同犯攜帶兇器、踰越牆垣竊盜罪，累犯，處有期徒刑伍月，如易科罰金，以新臺幣壹仟元折算壹日。未扣案之犯罪變賣所得新臺幣柒佰伍拾元沒收，於全部或一部不能沒收或不宜執行沒收時，追徵其價額。  黃世昌共同犯攜帶兇器、踰越牆垣竊盜罪，累犯，處有期徒刑捌月。未扣案之犯罪變賣所得新臺幣柒佰伍拾元沒收，於全部或一部不能沒收或不宜執行沒收時，追徵其價額。  三 犯罪事實一㈢ 甲○○共同犯攜帶兇器、踰越牆垣竊盜未遂罪，累犯，處有期徒刑貳月，如易科罰金，以新臺幣壹仟元折算壹日。 黃世昌共同犯攜帶兇器、踰越牆垣竊盜未遂罪，累犯，處有期徒刑肆月，如易科罰金，以新臺幣壹仟元折算壹日。 四 犯罪事實一㈣ 甲○○共同犯攜帶兇器、踰越牆垣竊盜罪，累犯，處有期徒刑伍月，如易科罰金，以新臺幣壹仟元折算壹日。未扣案之犯罪變賣所得新臺幣柒佰伍拾元沒收，於全部或一部不能沒收或不宜執行沒收時，追徵其價額。